# 收购共同实际控制人之一控股的公司，算同一控制下企业合并吗？

提问人：dungu 时间：2021-07-23 23:33:06
甲公司的股东是老公，老婆，儿子三人（其中老公老婆各持40%，儿子持有20%）。如果甲公司收购老婆100%控股的另一家企业乙公司，这算同一控制下企业合并吗？
另有一家乙公司，乙公司的股东是上述的甲公司，老公，老婆（其中甲公司持股90%，老公老婆各持有5%）。在编制甲公司合并报表时，对乙公司的持股比例是100%还是90%？

回答人：chenyiwei
1 、不属于同一控制下合并。甲乙公司的控制权结构不同。收购共同实际控制人之一控制的公司不属于同一控制下合并。
2 、甲公司合并报表层面，老公、老婆直接持有的乙公司10%股权作为少数股东权益处理。